臺灣新竹地方法院刑事宣示判決筆錄    100年度審易字第912號
公  訴  人  臺灣新竹地方法院檢察署檢察官
被      告  王金燕
指定辯護人  本院公設辯護人周凱珍
上列被告因違反毒品危害防制條例案件，經檢察官提起公訴（10
0 年度毒偵字第1233號、第1272號、第1389號），檢察官聲請改
依協商程序而為判決，本院於中華民國100 年11月14日下午4 時
在本院刑事第十一法庭宣示判決，出席職員如下：
                                  法  官  王銘勇
                                  書記官  楊嘉惠
                                  通  譯  邱立杰
法官起立朗讀判決主文、犯罪事實要旨、處罰條文、附記事項及
告以上訴限制、期間並提出上訴狀之法院，且諭知記載其內容：
一、主  文
    王金燕施用第二級毒品，累犯，處有期徒刑伍月，如易科罰
    金，以新臺幣壹仟元折算壹日。又施用第二級毒品，累犯，
    處有期徒刑伍月，如易科罰金，以新臺幣壹仟元折算壹日。
    又施用第二級毒品，累犯，處有期徒刑伍月，如易科罰金，
    以新臺幣壹仟元折算壹日。應執行有期徒刑壹年壹月，如易
    科罰金，以新臺幣壹仟元折算壹日。
二、犯罪事實要旨：
（一）王金燕前曾於民國96年8 月間因竊盜案件，經本院於96年
      9 月10日以96年度竹北簡字第286 號判處有期徒刑3 月，
      於96年10月1 日確定，並於97年3 月5 日縮刑期滿執行完
      畢。
（二）王金燕前曾於94年間因施用毒品案件，經臺灣板橋地方法
      院檢察署檢察官聲請，而經臺灣板橋地方法院於94年6 月
      27日以94年度毒聲字第1118號裁定送勒戒處所觀察、勒戒
      ，旋因觀察、勒戒結果，因認有繼續施用毒品傾向，經臺
      灣板橋地方法院檢察署檢察官聲請，而經臺灣板橋地方法
      院於95年1 月25日以95年度毒聲字第105 號裁定令入戒治
      處所施以強制戒治1 年，於96年1 月24日戒治期滿，並經
      臺灣板橋地方法院檢察署檢察官於96年3 月23日以96年度
      戒毒偵字第112 號為不起訴處分確定。其又於96年9 月間
      因施用毒品案件，經臺灣新竹地方法院檢察署檢察官起訴
      ，而經本院於97年1 月31日以97年度訴字第8 號判處有期
      徒7 月確定。其又於97年2 月間因施用毒品案件，經臺灣
      新竹地方法院檢察署檢察官起訴，而經本院於97年3 月25
      日以97年度訴字第156 號判處有期徒8 月確定。其又於98
      年2 月間因施用毒品案件，經臺灣新竹地方法院檢察署檢
      察官起訴，而經本院於98年4 月13日以98年度審訴字第13
      2 號就施用第一級毒品部分判處有期徒刑9 月，就施用第
      二級毒品部分判處有期徒刑4 月，應執行有期徒刑11月，
      於98年5 月4 日確定。其又於98年8 月間因施用毒品案件
      ，經臺灣桃園地方法院檢察署檢察官起訴，而經臺灣桃園
      地方法院於98年10月16日以98年度審訴字第2368號就施用
      第一級毒品部分判處有期徒刑9 月，就施用第二級毒品部
      分判處有期徒刑4 月，應執行有期徒刑11月，於98年11月
      9 日確定。
（三）詎王金燕猶不知悔改，仍未戒除毒癮，復於前開觀察勒戒
      、強制戒治執行完畢後，又另行起意，為下列犯行：
  １、其基於第二級毒品甲基安非他命之犯意，於100 年6 月21
      日11時46分許採尿時起往前回溯96小時內某時許，在不詳
      地點，施用第二級毒品甲基安非他命1 次。嗣於100 年6
      月21日為臺灣新竹地方法院檢察署觀護人室通知採尿，並
      於同日11時46分許採集其尿液，經將其親採封緘之尿液送
      驗結果呈安非他命陽性反應及甲基安非他命陽性反應，因
      而循線查悉上情。
  ２、其又另行起意，並基於第二級毒品甲基安非他命之犯意，
      於100 年7 月1 日10時40分許採尿時起往前回溯96小時內
      某時許，在不詳地點，施用第二級毒品甲基安非他命1 次
      。嗣於100 年7 月1 日為臺灣新竹地方法院檢察署觀護人
      室通知採尿，並於同日10時40分許採集其尿液，經將其親
      採封緘之尿液送驗結果呈安非他命陽性反應及甲基安非他
      命陽性反應，因而循線查悉上情。
  ３、其又另行起意，並基於第二級毒品甲基安非他命之犯意，
      於100 年7 月22日10時35分許採尿時起往前回溯96小時內
      某時許，在不詳地點，施用第二級毒品甲基安非他命1 次
      。嗣於100 年7 月22日為臺灣新竹地方法院檢察署觀護人
      室通知採尿，並於同日10時35分許採集其尿液，經將其親
      採封緘之尿液送驗結果呈安非他命陽性反應及甲基安非他
      命陽性反應，因而循線查悉上情。
三、處罰條文：
    毒品危害防制條例第10條第2 項，刑法第11條前段、第47條
    、第41條第1 項前段、第8 項、第51條第5 款。
四、協商判決除有刑事訴訟法第四百五十五條之四第一項第一款
    於本訊問程序終結前，被告撤銷協商合意或檢察官撤回協商
    聲請者；第二款被告協商之意思非出於自由意志者；第四款
    被告所犯之罪非第四百五十五條之二第一項所定得以協商判
    決者；第六款被告有其他較重之裁判上一罪之犯罪事實者；
    第七款法院認應諭知免刑或免訴、不受理者情形之一，及違
    反同條第二項「法院應於協商合意範圍內為判決；法院為協
    商判決所科之刑，以宣告緩刑或二年以下有期徒刑、拘役或
    罰金為限」之規定者外，檢察官與被告、辯護人均不得上訴
    。
五、如有前項得上訴之情形，得自收受宣示判決筆錄送達之日起
    10 日內，向本院提出上訴書狀，上訴於第二審法院。
中    華    民    國   100    年    11    月    14    日
                  刑事第九庭      書記官      楊嘉惠
                                  法  官      王銘勇
以上筆錄正本係照原本作成。
中    華    民    國   100    年    11    月    14    日
                                  書記官      楊嘉惠
附錄本案論罪科刑法條：
毒品危害防制條例第10條：
施用第一級毒品者，處六月以上五年以下有期徒刑。
施用第二級毒品者，處三年以下有期徒刑。